臺灣士林地方法院刑事裁定
111年度聲判字第74號
聲  請  人  AD000-A110068（真實姓名年籍詳卷）
代  理  人  蔡侑芳律師
被      告  劉玉堯




上列聲請人因告訴被告妨害性自主案件，不服臺灣高等檢察署檢
察長111年度上聲議字第5304號駁回再議之處分（原不起訴處分
書案號：臺灣士林地方檢察署110年度偵字第9487號、111年度偵
字第8106、8107號），聲請交付審判，本院裁定如下：
    主  文
聲請駁回。
    理  由
一、按告訴人不服上級法院檢察署檢察長或檢察總長認再議為無
    理由而駁回之處分者，得於接受處分書後10日內委任律師提
    出理由狀，向該管第一審法院聲請交付審判；法院認為交付
    審判之聲請不合法或無理由者，應駁回之，刑事訴訟法第25
    8條之1、第258條之3第2項前段分別定有明文。查本件聲請
    人告訴被告甲○○涉犯妨害性自主等案件，前經臺灣士林地方
    檢察署檢察官偵查後，認被告犯罪嫌疑不足，以110年度偵
    字第9487號、111年度偵字第8106、8107號為不起訴處分後
    ，因聲請人不服前開不起訴處分，而就原不起訴處分書附表
    2編號2部分聲請再議，惟仍經臺灣高等檢察署檢察長認無理
    由，於民國111年6月15日以111年度上聲議字第5304號處分
    駁回再議之聲請，並於111年6月27日送達前揭處分書予聲請
    人，聲請人遂就前開原不起訴處分書附表2編號2部分，於11
    1年7月7日委任律師向本院聲請本件交付審判案件等情，業
    經本院調閱上開卷宗無誤，是本件交付審判之聲請，形式上
    尚屬合法，先予敘明。
二、本件聲請交付審判意旨詳如111年7月6日刑事聲請交付審判
    狀所載（如附件所示）。
三、按刑事訴訟法第258條之1規定，告訴人得向法院聲請交付審
    判，揆其立法意旨，係法律對於「檢察官不起訴裁量權」制
    衡之一種外部監督機制，法院之職責僅在就檢察官所為不起
    訴之處分是否正確加以審查，藉以防止檢察機關濫權。是刑
    事訴訟法第258條之3第4項規定：「法院為交付審判之裁定
    時，視為案件已提起公訴。」則交付審判之裁定自以訴訟條
    件俱已具備，別無應為不起訴處分之情形存在為前提。依此
    立法精神，同法第258條之3第3項規定法院審查聲請交付審
    判案件時「得為必要之調查」，其調查證據之範圍，自應以
    偵查中曾顯現之證據為限；而同法第260條對於不起訴處分
    已確定或緩起訴處分期滿未經撤銷者得再行起訴之規定，其
    立法理由說明該條所謂不起訴處分已確定者，包括「聲請法
    院交付審判復經駁回者」之情形在內，是前述「得為必要之
    調查」，其調查證據範圍，更應以偵查中曾顯現之證據為限
    ，不得就告訴人新提出之證據再為調查，亦不得蒐集偵查卷
    以外之證據，否則，將與刑事訴訟法第260條之再行起訴規
    定，混淆不清，亦將使法院兼任檢察官而有回復「糾問制度
    」之虞；且法院裁定交付審判，即如同檢察官提起公訴使案
    件進入審判程序，是法院裁定交付審判之前提，必須偵查卷
    內所存證據已符合刑事訴訟法第251條第1項規定「足認被告
    有犯罪嫌疑」檢察官應提起公訴之情形，亦即該案件已經跨
    越起訴門檻，否則，縱或法院對於檢察官所認定之基礎事實
    有不同判斷，但如該案件仍須另行蒐證偵查始能判斷應否交
    付審判者，因交付審判審查制度並無如同再議救濟制度得為
    發回原檢察官續行偵查之設計，法院仍應依同法第258條之3
    第2項前段規定，以聲請無理由裁定駁回。復按犯罪事實應
    依證據認定之，無證據不得認定犯罪事實，刑事訴訟法第15
    4條第2項定有明文。又認定不利於被告之事實，須依積極證
    據，苟積極證據不足為不利於被告事實之認定時，即應為有
    利於被告之認定，更不必有何有利之證據；事實之認定，應
    憑證據，如未能發現相當之證據，或證據不足以證明，自不
    能以推測或擬制之方法，以為裁判之基礎；被害人之為證人
    ，與通常一般第三人之為證人不同，被害人就被害經過所為
    之陳述，其目的在於使被告受刑事訴追處罰，與被告處於相
    反之立場，其陳述或不免渲染、誇大。是被害人縱立於證人
    地位具結而為指證、陳述，其供述證據之證明力仍較與被告
    無利害關係之一般證人之陳述為薄弱。從而，被害人就被害
    經過之陳述，除須無瑕疵可指，且須就其他方面調查又與事
    實相符，亦即仍應調查其他補強證據以擔保其指證、陳述確
    有相當之真實性，而為通常一般人均不致有所懷疑者，始得
    採為論罪科刑之依據，倘積極證據不足證明犯罪事實時，被
    告之抗辯或反證縱屬虛偽，仍不能以此資為積極證據應予採
    信之理由。
四、經查：
（一）聲請意旨認被告甲○○涉犯刑法第224條之強制猥褻罪嫌，
      無非係聲請人指訴伊與被告、代號AW000-A109456成年女
      子（真實姓名年籍詳卷，下稱A女）及其等友人一行共12
      人，於109年10月11日至同年月13日，至屏東縣恆春鎮墾
      丁地區出遊，並投宿於屏東縣○○鎮○○路○○巷00號「初見恆
      美旅店」（下稱本案旅店）。詎被告於109年10月12日22
      時至23時許間，在本案旅店「韶光villa」1樓客廳內吊床
      區小房間，趁伊側躺在吊床上休息之際，違反伊意願，跨
      坐在伊胯骨上，隔著衣服以生殖器頂伊會陰部，再抱住伊
      腰部，觸碰伊胸部下方，並隔著衣服以生殖器頂伊臀部，
      而以此方式，對伊為強制猥褻得逞等情為論據。查被告固
      不否認於109年10月11日至同年月13日與聲請人等人在本
      案旅店投宿，且二人於109年10月12日22時許，共同在本
      案旅店「韶光villa」1樓客廳內吊床區，當時聲請人曾在
      吊床上等事實，然堅決否認對聲請人有何強制猥褻犯嫌，
      辯稱：伊當時有去找聲請人講話，講完話聲請人就到客廳
      的沙發區，伊完全沒有和聲請人有肢體接觸等語在案，可
      知雙方單就案發時有無身體接觸乙節，彼此所述即已完全
      不同。
（二）查聲請人於110年2月3日警詢時，指稱：當天晚上10點左
      右，我自己在韶光棟1樓房間靠近裡面的吊床休息，我進
      房間的時候有把門關起來，背對房門躺在吊床上，我突然
      聽到門被拉開的聲音，我轉頭看發現是被告，我叫他出去
      就轉回來沒有理他。當我再次轉頭要確認被告有沒有出去
      的時候，他已經走到我床邊，直接跨坐在我的胯骨處，我
      覺得很噁心一直尖叫，但是被告隔著衣服不斷用生殖器頂
      我的會陰部，並持續前後搖晃，我一直推他叫他下去，他
      很重也很高，我推不動他，後來被告的同事鄭瑋進來房間
      ，我就叫鄭瑋拉我起來，他有拉我，不過他拉不起來，被
      告躺到我的左側，用他的左手抱我的腰部不讓我起來，鄭
      瑋拉我拉好幾次才把我拉起來。我沒有受傷，不過因為這
      件事，我有去看2次身心科，還有去心理諮商，我現在還
      有在服用安眠藥及鎮定藥物。當天晚上我回房間有跟李晏
      緹、楊心彤說這件事，事發現場沒有監視器等語在案。是
      依聲請人所述，案發當時鄭瑋應曾在場目睹被告部分行為
      ，且當晚李晏緹、楊心彤等女性友人亦旋知曉聲請人遭被
      告強制猥褻情事，而得見聞聲請人甫受創之身心反應情緒
      。
（三）然鄭瑋於檢察官訊問時，乃具結證稱：我只知道A女與被
      告有在小房間獨處，聲請人跟被告有沒有在小房間內獨處
      我沒有印象等語。另楊心彤於檢察官訊問時，僅具結證稱
      ：一開始是聲請人進去小房間，被告有進去小房間，我當
      時沒有注意小房間內是否還有其他人，沒多久後，應該5
      分鐘內聲請人就出來。後來回臺北，我沒有跟聲請人聯絡
      ，只有打電話關心A女，問她跟被告在小房間有發生什麼
      事等語；李晏緹於檢察官訊問時，則已具結證稱：聲請人
      與被告應該是分別進去小房間，沒有一起獨處，聲請人有
      進去小房間充手機的電，她進去一下就出來，之後就是被
      告進去小房間等語，參酌聲請人所提出與李晏緹間之LINE
      對話紀錄內容，亦無與本件強制猥褻犯嫌相關者，是渠等
      所證既無與聲請人指訴內容相合之處，自均難作為補強證
      據（縱使前開證人所述情形非完全一致，同難以此即反證
      逕認聲請人所述屬實）。又除聲請人未提出其曾至身心科
      就診或進行心理諮商之相關證明，俾供審酌其事後身心狀
      況與本件事實之關聯性外，A女於檢察官訊問時，同僅證
      稱：當時我不知道聲請人有無到韶光棟1樓客廳的小房間
      ，是我們回來臺北時，聲請人跟我說她在小房間休息時，
      被告跑進小房間騎在她跨下一直搖，聲請人叫被告起來，
      他一直不起來等語，足見A女係於事後始聽聞聲請人告知
      上情，其上開所證與聲請人指訴為具同一性之累積證據，
      不具補強適格。再觀諸聲請人所提出其與友人林偉琦（暱
      稱KiKi）間之Line對話紀錄內容，實未見雙方係在談論何
      事，況聲請人於本案被告涉犯強制猥褻部分外，原尚指訴
      被告於109年10月12日17時許，在本案旅店「漫旅villa」
      3樓房內浴室，於聲請人沐浴時，自後方撫摸聲請人乙節
      （即原不起訴處分書附表2編號1部分），是縱使前開對話
      紀錄內容與被告有關，且聲請人對話時情緒不佳，仍無從
      逕謂係因本案強制猥褻犯嫌所致，故遍查卷內其餘各項證
      據，皆無可得補強聲請人指訴內容者。從而，本件自難僅
      憑聲請人之片面指訴，即得遽認被告於案發時地確涉有強
      制猥褻罪嫌。
五、綜上所述，本件依卷內現有積極證據資料所示，尚難達被告
    甲○○對聲請人違犯刑法強制猥褻罪嫌之合理可疑，原偵查、
    再議機關依調查所得結果，認定被告犯罪嫌疑不足，先後為
    不起訴處分及再議駁回處分，已敘明認定之理由，洵無違背
    經驗法則、論理法則或其他證據法則之情形，認事用法尚未
    見有何違法或不當之處，本院亦無從再另為蒐證調查，故聲
    請人猶認不起訴及駁回再議等處分為違法不當，聲請交付審
    判，為無理由，應予駁回。
據上論斷，應依刑事訴訟法第258條之3第2項前段，裁定如主文
。
中    華    民    國   111    年     8    月     8    日
                  刑事第二庭  審判長法  官  黃于真
                                    法  官  何松穎
　　　　　　　　                    法  官  張兆光
以上正本證明與原本無異。
本件不得抗告。 
                                    書記官  鄭毓婷
中    華    民    國   111    年     8    月     8    日